臺灣彰化地方法院刑事判決　　　　　　　　　　　　　九十三年度易字第六九八號
　　公　訴　人　臺灣彰化地方法院檢察署檢察官
　　被　　　告　乙○○
右列被告因詐欺案件，經檢察官提起公訴（九十三年度偵緝字第五九號），本院依簡
式審判程序判決如左：
    主  文
乙○○幫助意圖為自己不法之所有，以詐術使人將本人之物交付，處有期徒刑伍月，
如易科罰金，以參佰元折算壹日。
    事  實
一、乙○○於民國九十一年十一月二十八日，在彰化縣八卦山不詳地點，經某自稱「
    陳」姓之不詳姓名、年籍成年男子告知欲購買金融機構帳戶存摺、印章及提款卡
    以向他人詐欺取財，竟為貪圖該不詳姓名、年籍成年男子所承諾給與之新臺幣（
    下同）一千元代價，無顧他人所可能遭受之危害，而基於幫助該不詳姓名、年籍
    成年男子之故意，於同日隨同該不詳姓名、年籍成年男子前去彰化縣彰化市○○
    路一二六號臺中商業銀行股份有限公司彰化分公司（以下簡稱「臺中商銀彰化分
    行」），以其名義申請開立帳號000000000000000等帳戶，且將
    上開帳戶之存摺、印章及提款卡交付該不詳姓名、年籍成年男子使用，該不詳姓
    名、年籍成年男子則當場交付報酬一千元與乙○○。嗣該不詳姓名、年籍成年男
    子旋即與某自稱「李」姓之不詳姓名、年籍成年女子，共同基於意圖為自己不法
    所有之概括犯意聯絡，先在臺北縣三重市三和夜市，設攤擺置洗面乳等產品，佯
    裝供人試用，欲使逛夜市之人，陷於錯誤，加以試用，其等再於數日後，以試用
    者所留存之電話號碼撥話予試用者聯絡買賣事宜，使試用者中之有意購買其等之
    產品者，依其等指示將買賣價金交付匯入前揭乙○○所申請開立之臺中商銀彰化
    分行帳戶內；適有丙○○於九十二年一月初，在三和夜市，拿取其等所擺置之洗
    面乳試用品試用後，有意購買，經該自稱「李」姓之不詳姓名、年籍成年女子，
    於九十二年一月二十一日，以丙○○所留存之行動電話號碼聯絡，向丙○○謊稱
    ：將二千元匯入上開帳戶內，即會收到所寄送之產品等語，致丙○○不疑有他，
    隨即前去臺北市松山區○○○路○段一四四號一樓之世華聯合商業銀行民生分行
    所設置之自動櫃員機，如數將款項匯入該帳戶，事後卻遲遲未收到產品，始知受
    騙；復在自由時報分類廣告版虛偽刊登標題「柔柔個人ＳＰＡ」、「可愛敢玩」
    之不實廣告，且留有0000000000號聯絡電話號碼，欲使想接受該項服
    務之人，於見該廣告後，陷於錯誤，以該電話號碼聯絡，再誘使對方依其等之指
    示將金額匯入前述乙○○所申請開立之臺中商銀彰化分行帳戶內；適有甲○○於
    九十二年二月二十日見到該廣告後，信以為真，而以前開電話號碼聯絡詢問服務
    事宜，該自稱「李」姓之姓名、年籍不詳成年女子，即向甲○○騙稱：伊店內所
    經營之項目為提供按摩護膚服務，惟須客戶先至自動櫃員機前進行確認身份非警
    察始提供服務等語，致甲○○不疑有他，依其意於同日前往臺北縣蘆洲市○○○
    路二八三號華南商業銀行所設置之自動櫃員機前，並依其指示重複三次按取匯款
    鍵及鍵入其給予之前開乙○○臺中商銀彰化分行帳戶之帳號密碼，而導致甲○○
    帳戶內財產，先後匯入該帳戶二萬零九十元、九千三百三十元及三萬零九百九十
    二元，卻無法獲得任何服務，始知受騙。
二、案經被害人丙○○、甲○○訴由彰化縣警察局彰化分局報告臺灣彰化地方法院檢
    察署檢察官偵查起訴。
    理  由
一、訊據被告乙○○對於右揭犯罪事實，業於偵審中均坦承不諱，且告訴人丙○○、
    甲○○就遭詐欺取財之情節，亦均於警詢時指述在卷，復有報紙分類廣告、自動
    櫃員機交易明細表、臺中商銀彰化分行前開帳戶開戶基本資料及交易明細等在卷
    可資佐證。綜上，本案事證已臻明確，被告上開犯行，應堪認定。
二、按行為人基於幫助他人犯罪之意思，為促成他人犯罪而為犯罪構成要件以外之行
    為者，為幫助犯。查本案被告如前述，將其所有前開帳戶存摺、印章及金融卡無
    故交與不詳姓名年籍成年人使用，就該人果將之用以在對被害人丙○○、甲○○
    為詐欺取財行為後，充作令被害人等匯入款項之工具，既不違背被告當初交付之
    本意，而其所參與係提供取得犯罪所得款項之工具，雖對此詐欺取財犯行施以助
    力者，屬詐欺取財構成要件以外之行為，仍應以詐欺取財之幫助犯論之，故核被
    告所為，係犯刑法第三十條第一項前段、第三百三十九條第一項之幫助詐欺取財
    罪。被告幫助他人犯詐欺取財罪，為從犯，爰依刑法第三十條第二項之規定減輕
    其刑。爰審酌被告提供其帳戶供詐欺集團使用，助長渠等詐欺行為之遂行，且提
高司法機關偵辦之困難度，惟其犯後已坦承犯行，及其犯罪動機、手段、犯罪所
    生之危害等一切情狀，量處如主文所示之刑，並諭知易科罰金之折算標準。
據上論斷，應依刑事訴訟法第二百七十三條之一第一項、第二百九十九條第一項前段
，刑法第三十條第一項前段、第三百三十九條第一項、第三十條第二項、第四十一條
第一項前段，罰金罰鍰提高標準條例第一條前段、第二條，判決如主文。
本案經檢察官陳德芳到庭執行職務。
中      華      民      國    九十三    年      七      月     三十     日
                           臺灣彰化地方法院刑事第三庭
                                法      官     紀  佳  良
右正本證明與原本無異。
如不服本判決，應於送達後十日內向本院提出上訴狀（須附繕本）。
告訴人或被害人對於判決如有不服具備理由請求檢察官上訴者，其上訴期間之計算係
以檢察官收受判決正本之日期為準。
                                法院書記官     陳  鍚  威
中      華      民      國    九十三    年      八      月       三     日
附錄本案論罪科刑法條全文：
刑法第三百三十九條：
意圖為自己或第三人不法之所有，以詐術使人將本人或第三人之物交付者
，處五年以下有期徒刑、拘役或科或併科一千元以下罰金。
以前項方法得財產上不法之利益或使第三人得之者，亦同。
前二項之未遂犯罰之。
